【裁判字號】    98,易,3484
【裁判日期】    990125
【裁判案由】    毒品危害防制條例
【裁判全文】
臺灣板橋地方法院刑事判決              98年度易字第3484號
公  訴  人  臺灣板橋地方法院檢察署檢察官
被      告  甲○○
上列被告因違反毒品危害防制條例案件，經檢察官提起公訴（98
年度毒偵字第6086號、第7378號），因被告於準備程序中就被訴
事實均為有罪之陳述，經本院裁定改行簡式審判程序審理，並判
決如下：
    主  文
甲○○施用第二級毒品，累犯，處有期徒刑伍月，如易科罰金，
以新臺幣壹仟元折算壹日，扣案之第二級毒品甲基安非他命玖包
（驗餘合計淨重拾陸點零柒公克）、大麻壹包（淨重壹點參公克
）及大麻煙捲1 支（驗餘淨重零點貳捌貳陸公克），均沒收並銷
燬，上開甲基安非他命外包裝袋玖個及大麻外包裝袋壹個，均沒
收；又施用第二級毒品，累犯，處有期徒刑伍月，如易科罰金，
以新臺幣壹仟元折算壹日，扣案之第二級毒品甲基安非他命柒包
（驗餘合計淨重拾玖點陸壹公克）及殘渣袋肆個（內含微量甲基
安非他命，無法與包裝袋分離）均沒收並銷燬，扣案之甲基安非
他命外包裝袋柒個、吸食器壹組及玻璃球個，均沒收。應執行
有期徒刑捌月，如易科罰金，以新臺幣壹仟元折算壹日，扣案之
第二級毒品甲基安非他命共拾陸包（驗餘合計淨重參拾伍點陸捌
公克）、大麻壹包（淨重壹點參公克）、大麻煙捲1 支（驗餘淨
重零點貳捌貳陸公克）及殘渣袋肆個（內含微量甲基安非他命，
無法與包裝袋分離）均沒收並銷燬，扣案之包裝前開甲基安非他
命之外包裝袋共拾陸個、大麻外包裝袋壹個、吸食器壹組及玻璃
球個，均沒收。
   事  實
一、甲○○前於民國88年間，因施用毒品案件，經送觀察、勒戒
    後，認無繼續施用毒品之傾向，於88年12月15日釋放出所，
    並經臺灣板橋地方法院檢察署檢察官以88年度毒偵字第2730
    號不起訴處分確定；再因施用毒品案件，經本院以94年度簡
    上字第8 號、95年度簡字第3551號、96年度易字第1366號判
    決處有期徒刑5 月、5 月、6 月（嗣經依法減為有期徒刑3
    月）確定；復因施用毒品案件，經本院以96年度簡字第7363
    號判決處有期徒刑6 月確定，於97年11月21日執行完畢；又
    於98年間，因施用毒品案件，經本院以98年度簡字第7216號
    判決處有期徒刑6 月確定，現正執行中。
二、甲○○於觀察、勒戒執行完畢釋放後5 年內，再犯上開毒品
    案件後，復基於施用第二級毒品甲基安非他命之犯意，於98
    年7 月16日20時許，在臺北縣永和市○○路「玉馬電動遊戲
    場」外，向年籍姓名均不詳綽號「小龍」之成年男子購得甲
    基安非他命數包，並經「小龍」附贈大麻1 包（淨重1.3 公
    克）及大麻煙捲1 支（淨重0.291 公克，取樣0.0084公克鑑
    驗用罄，剩餘0.2826公克）。迨其於取得持有上開毒品後，
    於同日22時許，在臺北縣永和市「四號公園」廁所內，施用
    甲基安非他命1 次。嗣於同年7 月17日凌晨1 時30分許，在
    臺北市○○區○○街50號前為警查獲，並扣得甲基安非他命
    9 包（總淨重16.25 公克，取樣0.18公克鑑驗用罄，剩餘16
    .07 公克）、大麻1 包（淨重1.3 公克）及大麻煙捲1 支（
    淨重0. 291公克，取樣0.0084公克鑑驗用罄，剩餘0.2826公
    克），另經警採其尿液送驗，呈甲基安非他命陽性反應，始
    查知上情。
三、甲○○復另行起意，基於施用第二級毒品甲基安非他命之犯
    意，於98年9 月15日3 時許，在其位於臺北縣板橋市○○路
    ○ 段87巷8 號（鐵皮屋）居處內，以將甲基安非他命置入玻
    璃球吸食器內用火燒烤吸食之方式，施用第二級毒品甲基安
    非他命1 次。嗣於98年9 月16日10時30分許，在上址為警查
    獲，並扣得甲基安非他命7 包（淨重19.80 公克，取樣0.19
    公克鑑驗用罄，剩餘19.61 公克）、殘渣袋4 只、吸食器1
    組及玻璃球3 個等物，另經警採其尿液送驗，呈甲基安非他
    命陽性反應，始查悉上情。
四、案經臺北市政府警察局中山分局移送臺灣臺北地方法院檢察
    署呈請臺灣高等法院檢察署檢察長令轉及臺北市政府警察局
    文山第二分局移送臺灣板橋地方法院檢察署檢察官偵查起訴
    。
    理  由
一、上揭分別施用第二級毒品甲基安非他命各1 次之事實，業據
    被告甲○○於警詢、偵查及本院審理時均坦承不諱，而被告
    為警查獲時採集之尿液，經送驗結果均呈甲基安非他命陽性
    反應，此有臺灣尖端先進生技醫藥股份有限公司98年7 月31
    日濫用藥物檢驗報告（尿液檢體編號：039564號）、98年9
    月25日濫用藥物檢驗報告（尿液檢體編號：011996號）各乙
    份及臺北市政府警察局偵辦毒品案件尿液檢體委驗單2 份在
    卷可參，且有甲基安非他命共16包（其中9 包合計淨重16.2
    5 公克，取樣0.18公克鑑驗用罄，剩餘16.07 公克；另外7
    包合計淨重19.80 公克，取樣0.19公克鑑驗用罄，剩餘19.4
    3 公克）、j 麻1 包（淨重1.3 公克）、大麻煙捲1 支（淨
    重0. 291公克，取樣0.0084公克鑑驗用罄，剩餘0.2826公克
    ）、內含甲基安非他命之殘渣袋4 只、吸食器1 組及玻璃球
    3 個扣案可稽，被告前開自白與事實相符，應堪採信。又被
    告前於88年間，因施用毒品案件，經送觀察、勒戒後，認無
    繼續施用毒品之傾向，於88年12月15日釋放出所，並經臺灣
    板橋地方法院檢察署檢察官以88年度毒偵字第2730號不起訴
    處分確定；再因施用毒品案件，經本院以94年度簡上字第8
    號、95年度簡字第3551號、96年度易字第1366號判決處有期
    徒刑5 月、5 月、6 月（嗣經依法減為有期徒刑3 月）確定
    ；復因施用毒品案件，分經本院以96年度簡字第7363號、98
    年度簡字第7216號判決處有期徒刑6 月、6 月確定，有臺灣
    高等法院被告前案紀錄表1 份在卷可佐，其於觀察、勒戒執
    行完畢釋放後5 年內，再犯上開施用毒品案件後，復為本件
    施用毒品犯行，應可認定。本案事證明確，被告犯行洵堪認
    定，應予依法論科。
二、核被告甲○○所為，均係犯毒品危害防制條例第10條第2 項
    之施用第二級毒品罪（2 罪）。其施用前後持有甲基安非他
    命之低度行為，應為施用甲基安非他命之高度行為所吸收，
    均不另論罪；被告於98年7 月16日同時持有第二級毒品甲基
    安非他命、大麻，復進而施用第二級毒品甲基安非他命，其
    持有第二級毒品之犯行，自為施用第二級毒品之犯行所吸收
    ，附此敘明。公訴意旨固僅論及被告施用甲基安非他命之犯
    罪事實，漏未論及被告持有大麻之犯罪事實，惟被告持有大
    麻與其持有並進而施用甲基安非他命之犯行間有吸收犯之實
    質上一罪關係，詳如前述，本院自應併予審判。被告所犯上
    開2 罪，犯意各別，行為互異，應分論併罰。又被告有事實
    欄所示之前科紀錄，並於97年11月21日執行完畢，有臺灣高
    等法院被告前案紀錄表1 份附卷可稽，其受有期徒刑之執行
    完畢後，於5 年以內故意再犯本件有期徒刑以上之罪，均為
    累犯，分別依刑法第47條第1 項規定加重其刑。爰審酌被告
    有重利、過失致死及毒品等案之前科紀錄、其犯罪手段、生
    活狀況、高中肄業之智識程度、施用毒品係對自己身體之殘
    害，及其犯罪後均坦承犯行之態度等一切情狀，分別量處如
    主文所示之刑，並諭知易科罰金之折算標準，並定其應執行
    之刑及易科罰金之折算標準。
三、扣案之色透明結晶體共16包（其中9 包合計淨重16.25 公克
    ，取樣0.18公克鑑驗用罄，剩餘16.07 公克；另外7 包合計
    淨重19.80 公克，取樣0.19公克鑑驗用罄，剩餘19.61 公克
    ），檢出第二級毒品甲基安非他命，有內政部警政署刑事警
    察局98年8 月5 日刑鑑字第0980101438號、98年10月5 日刑
    鑑字第0980130965號鑑定書各1 份在卷可參；另扣案之煙草
    1 包（淨重1.3 公克），含第二級毒品大麻成分，有法務部
    調查局濫用藥物實驗室98年8 月6 日調科醫字第0982302115
    0 號鑑定書1 份在卷可佐；又扣案之煙捲1 支（淨重0.291
    公克，取樣0.0084公克鑑驗用罄，剩餘0.2826公克），檢出
    第二級毒品大麻主要成分四氫大麻酚，有交通部民用航空局
    航空醫務中心98年7 月27日航藥鑑字第0983705 號毒品鑑定
    書1 份附卷可佐；再扣案之殘渣袋4 只，均內含微量第二級
    毒品甲基安非他命，且無法與外包裝袋析離，爰均依毒品危
    害防制條例第18條第1 項前段規定宣告沒收並銷燬。扣案之
    包裝上開甲基安非他命之外包裝袋16個、大麻外包裝袋1 個
    ，並非不可與毒品分離，均係用於包裹毒品，防止其裸露、
    潮濕，便於攜帶施用，認均係被告所有，且供其施用毒品所
    用之物；又扣案之吸食器1 組及玻璃球3 個，均為被告所有
    ，且係供其施用第二級毒品甲基安非他命所用之物，此據被
    告於本院審理中供陳在卷（本院卷第36頁），爰均依刑法第
    38條第1 項第2 款規定宣告沒收。至扣案之行動電話6 支（
    含SIM 卡4 張）、電子磅秤1 臺及分裝袋2 包等物，雖為被
    告所有，惟查無其他證據證明係供被告犯本案所用或所預備
    之物，另扣案之海洛因2 包，與本案無關聯，為被告另案涉
    犯持有第一級毒品案件之扣案物，爰均不予宣告沒收，併此
    敘明。
據上論斷，應依刑事訴訟法第273 條之1 第1 項、第284 條之1
、第299 條第1 項前段，毒品危害防制條例第10條第2 項、第18
條第1 項前段，刑法第11條、第47條第1 項、第41條第1 項前段
、第51條第5 款、第38條第1 項第2 款，判決如主文。
本案經檢察官林常智到庭執行職務。
中    華    民    國    99    年    1     月    25    日
                  刑事第二十一庭  法  官  俞秀美
以上正本證明與原本無異。
如不服本判決，應於判決送達後10日內敘明上訴理由，向本院提
出上訴狀 (應附繕本) ，上訴於臺灣高等法院。其未敘述上訴理
由者，應於上訴期間屆滿後20日內向本院補提理由書「切勿逕送
上級法院」。
                                  書記官  謝怡貞
中    華    民    國    99    年    1     月    25    日
附錄本案論罪科刑之法條：
毒品危害防制條例第10條
施用第一級毒品者，處 6 月以上 5 年以下有期徒刑。
施用第二級毒品者，處 3 年以下有期徒刑

司法院資訊處製作；財團法人民間司法改革基金會備份。
